【裁判字號】    98,上訴,4459
【裁判日期】    990105
【裁判案由】    毒品危害防制條例
【裁判全文】
臺灣高等法院刑事判決                98年度上訴字第4459號
上  訴  人
即  被  告  甲○○
指定辯護人  本院公設辯護人陳德仁
上列上訴人因違反毒品危害防制條例案件，不服臺灣臺北地方法
院98年度訴字第1152號，中華民國98年10月7日第一審判決（起
訴案號：臺灣臺北地方法院檢察署98年度偵字第5278號），提起
上訴，本院判決如下：
    主  文
原判決撤銷。
甲○○轉讓第三級毒品，處有期徒刑陸月，如易科罰金，以新臺
幣壹仟元折算壹日。扣案含有第三級毒品愷他命成分之粉末陸包
（合計驗餘毛重陸點肆陸壹公克）及轉讓毒品所得新臺幣壹仟元
均沒收。
    事  實
一、甲○○於民國97年10月間，在臺北市○○○路與富陽街附近
    ，自真實姓名年籍不詳綽號「大餅」之成年人取得用以抵償
    新臺幣（下同）2至3萬元債務之第三級毒品愷他命（至少6
    包）及硝甲西泮（至少3顆）後並供己施用愷他命（但並無
    證據證明持有第三級毒品純質淨重達20公克以上），雖明知
    其持有之第三級毒品愷他命係毒品危害防制條例第2條第2項
    第3款列管之毒品，不得非法轉讓，竟於98年2月11日19時50
    分前某時，接獲李宗婷（改名李亞倢）叫車載客之電話後，
    駕駛車牌號碼950-EL號營業小客車前往臺北市○○街20號前
    搭載李宗婷，俟李宗婷上車後，甲○○基於轉讓第三級毒品
    愷他命之犯意，與李宗婷議定以1千元之價格轉讓愷他命2包
    給李宗婷，並約定李宗婷先交付1千元給甲○○，嗣李宗婷
    下車時再交付愷他命；並隨即在該車上，先提供含有第三級
    毒品愷他命之香菸給李宗婷施用。嗣於同日19時50分許，因
    李宗婷在上開營業小客車內施用摻有第三級毒品愷他命之香
    菸煙味引起巡邏警員注意，而為警當場查獲，並在甲○○身
    上查獲李宗婷交付之1千元紙鈔1張，及扣得甲○○供轉讓所
    用置於公事包內之第三級毒品愷他命6包（警局秤毛重共6.4
    6公克、淨重共5.25公克，每包毛重分別為：0.77公克、1.1
    3公克、1.14公克、1.14公克、1.14公克、1.14公克；鑑驗
    秤毛重6.462公克、驗餘毛重6.461公克）、硝甲西泮3顆（
    警局秤毛重1.79公克、淨重0.64公克；鑑驗秤淨重0.6260公
    克、取樣0.0186公克鑑驗、驗餘淨重0.6074公克），始知上
    情。
二、案經臺北市政府警察局中山分局移送臺灣臺北地方法院檢察
    署檢察官偵查起訴。
    理  由
一、證據能力部分：
（一）按被告以外之人於審判外之言詞或書面陳述，除法律有規
      定者外，不得作為證據；又被告以外之人於審判外之陳述
      ，雖不符合同法第159條之1至第159條之4之規定，但經當
      事人於審判程序同意作為證據，法院審酌該言詞陳述或書
      面陳述作成時之情況，認為適當者，亦得為證據。當事人
      、代理人或辯護人於法院調查證據時，知有第159條第1項
      不得為證據之情形，而未於言詞辯論終結前聲明異議者，
      視為有前項之同意，刑事訴訟法第159條第1項及第159條
      之5分別定有明文。本判決下列所引用之被告以外之人於
      審判外之陳述，雖屬傳聞證據，惟當事人於本院準備程序
      、審判期日中均表示同意作為證據方法而不予爭執，且迄
      至言詞辯論終結前亦未再聲明異議，本院審酌上開證據資
      料製作時之情況，尚無違法不當及證明力明顯過低之瑕疵
      ，亦認為以之作為證據應屬適當。揆諸前開規定，爰逕依
      刑事訴訟法第159條之5規定，認前揭證據資料均有證據能
      力，先予敘明。
二、事實之認定：
（一）訊據上訴人即被告甲○○對於上揭時地在其所駕駛之營業
      用小客車上提供摻有第三級毒品愷他命之香菸供李宗婷施
      用之事實坦承不諱，此情亦經證人李宗婷證述綦明；惟被
      告矢口否認有何與李宗婷議定以1千元價格轉讓2包愷他命
      之犯行，辯稱：當天缺錢，乃向李宗婷借1千元，因覺得
      不好意思，想給李宗婷2包愷他命，但李宗婷僅同意借錢
      ，沒有同意收下2包愷他命，雙方真意乃該1千元係借貸關
      係，並非愷他命之代價云云。
（二）惟查：
    １上揭事實，業據被告於警訊、偵查及原審準備程序時供承
      不諱：
      (1)被告於警詢時供承：「（當時警方巡邏經過你所駕駛之
        營小客（950-EL）因車上傳出一陣陣K他命的煙味，你
        做何解釋？）當時是車上的乘客在吸食」「（經警方盤
        查你車內乘客，詢問他所抽K他命煙自何處購買時，該
        名女子稱是跟駕駛購買，你做何解釋？）確實是我賣給
        他的沒錯」「（你所持有之K他命是以何種價錢販賣給
        你車上乘客？）我是1包以新台幣500元賣給她」「（你
        是否知道販賣毒品是違法的行為？）我知道」「（你除
        了販賣以外，是否有自行吸食使用？）我自己也有在吸
        食」「（以上所說是否實在？是否有補充意見？）實在
        。因為最近景氣不好，計程車也很難賺錢，我想說將這
        些東西換成一些現金來貼補家用，所以希望法官能夠從
        輕量刑」（見偵查卷第9至11頁）。
      (2)於偵查中自白：「（昨日如何遇到李宗婷？）昨日她自
        己打給我的，之前她是我開計程車的客人，我賣她兩包
        K他命，共1千元」「（何時開始賣？）我只有賣這個女
        的，之前都是自己用」（見偵查卷第41頁）、「（價錢
        如何計算？）1小包1克賣500元」（見偵查卷第41至42
        頁）、「（扣押物品清單中的新台幣1千元是李宗婷當
        天給你的？）是」（見偵查卷第49頁）、「（是李宗婷
        用來買兩包K他命的？）是」「（你之前有無賣給李宗
        婷毒品？）我就賣這一次」「（你賣李宗婷之前有請他
        施用K煙？）是。我自己也有吸」（見偵查卷第50頁）
        、「（有沒有其他陳述？）我知道錯了，我以前雖然知
        道賣K他命是違法的，但不知道這麼重，我以後不會這
        樣做」（見偵查卷第51頁）。
      (3)嗣於原審亦供認：「（對檢察官起訴之犯罪事實有何意
        見？）我承認檢察官所起訴轉讓、販賣之犯罪事實」（
        見原審卷第13頁反面）。
    ２證人李宗婷亦於警詢、偵查證述上情綦明：
      (1)證人李宗婷於警詢時稱：「（警方查獲你向甲○○購買
        K他命毒品當時情形為何？）當時我在甲○○所駕駛之
        營小客車號950-EL上，吸食甲○○送我試吸摻有K他命
        毒品的香煙，遇警方盤查，警方問我，我所吸食之摻有
        K他命毒品的香煙來源向何人購買，我即向警方坦承該
        摻有K他命毒品的香煙是我向甲○○購買K他命毒品，甲
        ○○送我試吸時的」「我是於今（11）日19時45分許在
        農安街20號前搭乘甲○○所駕駛之營小客車號950-EL，
        我上車後甲○○就跟我說他身上有K他命毒品，並說他
        身上缺錢問我能不能幫忙向他買一些，我就向他表示我
        身上只有新台幣1千元，甲○○就說1千元那給你2包，
        我就將我身上的1千元交給甲○○，之後甲○○就說我
        先請你試吸一根摻有K他命毒品的香煙，等載我返回農
        安街20號時再將2包K他命毒品給我，在臺北市○○街24
        號前就被警方查獲。當時甲○○在駕駛座，我在右前座
        」「（你向甲○○購買K他命毒品幾次？你是於何時？
        在何處？所交易？代價為何？）今天第一次就被查獲，
        新台幣1千元2包」（見偵查卷第13頁）。
      (2)於偵查時具結證稱：「98年2月11日當天我打電話給甲
        ○○叫他帶我去林森北路買東西，他在車上跟我說他朋
        友欠他錢，拿K他命給他抵，問我可不可以跟他買，我
        說我只有1千元，我本來說要借他，他說不用，並說1千
        元他可以給我2包，當時我跟他講說下車再說」「（在
        車上時，甲○○有無提供摻有第三級毒品K他命的香菸
        給你施用？）有。他說要給我抽」「（警方是否在甲○
        ○的車內查獲K他命6包跟FM2三顆？東西是誰的？）是
        。東西都是甲○○的，他放在車上」「（甲○○說1千
        元可以給你2包K他命時，你有無同意？）我是跟他說下
        車再說，意思是說，如果他要拿給我的話，下車再拿給
        我」（見偵查卷第49頁）。
      (3)且於原審具結是認：「（你在警、偵訊述是否實在？）
        均實在」等語（見原審卷第27頁）。
    ３以證人李宗婷所述與被告前揭自白相互對照，二人所述主
      要情節均相一致，且證人李宗婷坐在被告駕駛車輛之副駕
      駛座吸食摻有第三級毒品愷他命香菸時為警方查獲，並在
      被告身上、車內公事包分別查獲1千元紙鈔1張、愷他命6
      包一情，亦經證人即臺北市中山分局圓山派出所警員吳冠
      霖於偵查中證述明確（見第50頁）。李宗婷之尿液經檢驗
      亦呈愷他命陽性反應，有台灣尖端先進生技醫藥股份有限
      公司98年6月10日濫用藥物檢驗報告、臺北市政府警察局
      偵辦毒品案件尿液檢體委驗單在卷可憑（見偵查卷第72、
      73頁）。上開扣案粉末6包，經警局秤重共毛重6.46公克
      、淨重5.25公克，每包毛重分別為：0.77公克、1.13公克
      、1.14公克、1.14公克、1.14公克、1.14公克），有毒品
      及秤重照片在卷可參（見偵查卷第24至26頁）；經行政院
      衛生署管制藥品管理局鑑定結果，檢出愷他命成分（合計
      毛重6.462公克、驗餘毛重6.461 公克），有該局管檢字
      第0980004479號鑑定書附卷可稽（見偵查卷第61頁）。
    ４雖被告於嗣於原審言詞辯論期日及本院時翻異前供，改辯
      稱：只是向李宗婷借1千元云云；證人李宗婷亦於原審作
      證時改稱：其是借1千元給被告云云，並表示：「當天甲
      ○○跟我說他缺錢，所以我就先借給他1千元，他本來說
      人家有拿東西給他抵錢，他說要給我兩包K，但是我說不
      要，後來我沒有拿」「（你有說『不要』嗎？）有。因為
      我說不要，被告說他請我抽一根K煙」（見原審卷第27頁
      ）、「（你這1千元有無說好在哪裡還你？何時還？）他
      拿K要給我抵，我說不用，等他有錢再還」（見原審卷第
      27頁反面）、「（你的意思是說，下車時，假設你沒有拿
      那2包K他命，你錢就是借給他？）對」（見原審卷第28頁
      反面）。惟證人李宗婷於警詢中指證之情節，均為其個人
      之陳述，並無人教導，亦無不正取供之情形，且當時甫案
      發，較少利害之銓衡，倘非親身經歷之事實，何以如此指
      證？所述並與被告自白之主要情節相互一致；而被告身上
      查獲之1千元如係證人李宗婷借給被告，證人李宗婷實無
      由向警方供出與被告談妥以1千元代價轉讓2包愷他命，俟
      下車時被告再交付愷他命一情之必要。又證人李宗婷於偵
      查中雖先稱：被告問其可不可以買愷他命，其表示只有1
      千元，本來說要借被告，但被告說不用，1千元可以給2包
      ，當時其向被告講下車再說；惟經檢察官追問是否同意被
      告交付2包愷他命時，又稱：意思是說，如果被告要拿給
      其愷他命的話，下車時再給等語（見第5278號偵查卷第49
      頁），而偵查中筆錄之作成亦無顯不可信之情況，所言亦
      與警詢所述相互呼應，足見證人李宗婷就以1千元為愷他
      命2包之對價，俟下車時再取一節，已與被告達成意思合
      致。況證人李宗婷雖於原審稱：平常沒有施用愷他命云云
      （見原審卷第28頁反面），然被告於原審時稱：曾聽證人
      李宗婷說以前有用過愷他命等語（見原審卷第33頁），且
      警方查獲本件係因證人李宗婷正在被告停靠路邊之車內施
      用被告提供摻有愷他命之香菸，顯見證人李宗婷有施用愷
      他命之需要，否則被告豈敢甘冒為證人李宗婷檢舉之風險
      ，貿然向李宗婷兜售毒品，益見證人李宗婷確有需求愷他
      命之動機，其於原審所證述未與被告達成毒品轉讓之意思
      合致云云，顯為事後迴護被告之詞，殊無足取。
（三）按「販賣毒品罪，以行為人主觀上具有營利之目的或意思
      ，而販入或賣出毒品，或二者兼而有之，為構成要件，其
      販入後，以原價或低於原價售與他人時，仍屬販賣行為；
      如基於販入以外之其他原因而持有，並始終無營利之意思
      ，而為有償或無償讓與他人之情形，則以轉讓毒品罪論處
      」（最高法院98年度台上字第4024號判決參照）、「毒品
      危害防制條例第4條第3項之販賣第三級毒品罪，以行為人
      意圖營利，而販入或賣出第三級毒品或二者兼而有之，為
      構成要件。倘行為人販入毒品始終無營利之意思，縱以原
      價或低於原價有償讓與他人，即難謂係販賣行為，僅得以
      轉讓第三級毒品論處」（最高法院98年度台上字第6721號
      判決參照）。訊據被告堅決否認有何意圖販賣毒品營利而
      向「大餅」購入毒品犯行，辯稱：上開毒品係「大餅」為
      抵償2、3萬元之債務而交付，因為開車需要提神而且也好
      奇，故同意抵債，拿到毒品以後，自己有施用愷他命，因
      最近景氣不好，開計程車很難賺錢，才想將毒品換成現金
      貼補家用等語。斟諸被告始終未曾自白基於販賣之意思而
      販入毒品，且被告有施用愷他命之行為，此經被告供承在
      卷，而被告為警查獲後採尿送驗結果，亦呈愷他命陽性反
      應，有台灣尖端先進生技醫藥股份有限公司98年2月20日
      濫用藥物檢驗報告、臺北市政府警察局偵辦毒品案件尿液
      檢體委驗單附卷可稽（見偵查卷第57、59頁），復參以被
      告所述「大餅」交付用以抵債之愷他命數量與查獲時愷他
      命數量相較，有所減少，足認被告當初同意「大餅」以毒
      品抵債，並非基於意圖營利之意圖而販入。此外復查無其
      他積極證據足以證明被告於同意抵債時即有販賣之意圖，
      自難認被告基於營利之意圖，為牟暴利而購買本件第三級
      毒品。又被告自警詢時即稱：愷他命是算1公克500元，而
      證人李宗婷亦稱：2包1千元，當場經警查扣被告所得亦為
      1千元，可見被告確算李宗婷1包愷他命500元，故2包共1
      千元。而被告經查扣之6包愷他命，警局秤毛重共6.46公
      克、淨重共5.25公克，每包毛重分別為：0.77公克、1.13
      公克、1.14公克、1.14公克、1.14公克、1.14公克；鑑定
      機關鑑驗秤毛重6.462公克、驗餘毛重6.461公克，已如前
      述，堪認被告自白之價格與證人李宗婷之陳述一致，並與
      事實相符。依上開數量、價格予以計算，縱被告自白之全
      部愷他命予以售出，與「大餅」用以抵債之2、3萬元相較
      ，顯屬低於原價而為有償讓與（甚至加上少數零星之硝甲
      西泮，亦不足證明價值已逾抵債之金額）。況亦僅查得被
      告此次有償讓與李宗婷愷他命之行為，卷內查無被告有償
      讓與愷他命或硝甲西泮之其他犯行，益難認被告有何營利
      而為販賣之意圖。故被告抵債本件第三級毒品始終無營利
      之意思，並以低於原價有償讓與李宗婷愷他命，依上說明
      ，即難謂係販賣行為，僅得以轉讓第三級毒品論處。
三、論罪部分：
（一）被告行為後，毒品危害防制條例業於98年5月5日由立法院
      通過修正，並經98年5月20日總統華總一義字第098001251
      41號令修正公布，現並已生效施行。毒品危害防制條例第
      8條第3項轉讓第三級毒品之規定雖未修正，惟修正後同條
      例第17條第2項增訂：「修正犯第4條至第8條之罪於偵查
      及審判中均自白者，減輕其刑」。本件被告關於無償提供
      摻有第三級毒品愷他命之香菸給李宗婷施用之事實，於警
      訊、偵查、原審及本院，始終自白屬實；關於合意有償讓
      與李宗婷2包愷他命，並於李宗婷下車時方交付之事實，
      亦於警訊、偵查及原審準備程序時均供認不諱，亦即本件
      轉讓第三級毒品之事實，於偵查、審判中均曾經自白，即
      已符合上開減輕其刑之規定（本院98年度第3次刑事庭庭
      長法律問題研討參照），則經整體比較結果，自以適用修
      正後規定對於被告較為有利。
（二）按愷他命係屬毒品危害防制條例所管制之第三級毒品，核
      被告所為，係犯毒品危害防制條例第8條第3項之轉讓第三
      級毒品罪（轉讓之數量，未逾同條第6項加重其刑之標準
      ）。被告與李宗婷達成有償轉讓之合意，李宗婷已給付被
      告轉讓價格1千元，並同意2包愷他命於李宗婷下車時方交
      付，被告隨即在車上即先提供李宗婷摻有愷他命之香菸施
      用。被告上開行為雖有先後之別，亦即先同意交付愷他命
      、然後交付摻有愷他命之香菸，接隨該2包愷他命尚未交
      付即遭警查獲，惟於時間、地點上均相密接，皆係被告與
      李宗婷合意有償轉讓後而接連發生，屬整體一轉讓行為接
      續而為，乃被告單一犯意之接續行為，難以強予分割為二
      個轉讓犯行（起訴書亦認僅成立一罪）。而被告既已交付
      摻有愷他命之香菸，轉讓行為即屬既遂。起訴書認係涉犯
      毒品危害防制條例第4條第3項之販賣第三級毒品罪嫌，起
      訴法條尚有未洽，應予變更。
四、原審認被告所犯罪證明確，予以論罪科刑，固非無見。惟查
    ：（一）原判決認為被告成立販賣第三級毒品罪，尚有未洽
    。（二）原判決認定被告無償轉讓部分，被告於警詢、偵查
    及原審均自白不諱；原判決認定被告有償讓與（即原判決認
    定販賣）部分，被告於警詢、偵查及原審準備程序亦均自白
    ，原審未依修正毒品危害防制條例第17條第2項之規定予以
    減刑，顯有未合。（三）起訴書關於被告販入第三級毒品亦
    已起訴，原判決雖於理由內說明被告接受「大餅」抵債之初
    並無意圖營利以販賣之意圖，惟漏就此部分不另為無罪之諭
    知，亦有未當。被告上訴，否認1千元係愷他命之對價雖不
    足採，惟原判決既有可議，自應由本院予以撤銷改判。爰審
    酌被告並無前科（參本院被告前案紀錄表），尚無不良素行
    ，及其犯罪之動機、目的、手段、此次轉讓之第三級毒品愷
    他命數量不多，價格不高，且僅交付其中摻有愷他命之香菸
    ，並非巨惡之徒，與考量毒品造成之危害、被告犯後態度等
    一切情狀，量處如主文所示之刑，並諭知易科罰金之折算標
    準。
五、沒收部分：
    毒品危害防制條例第19條第1項所定「供犯罪所用或因犯罪
    所得之物」，係指犯第4條至第9條、第12條、第13條或第14
    條第1項、第2項之罪所用或所得之物，並不包括毒品本身在
    內，尚不得援用此項規定為第三、四級毒品之沒收依據。再
    同條例對於查獲之製造、運輸、販賣、意圖販賣而持有、以
    非法方法使人施用、引誘他人施用及轉讓第三、四級毒品之
    沒收，並無特別規定，如其行為已構成犯罪，則該毒品即屬
    不受法律保護之違禁物，應回歸刑法之適用，依刑法第38條
    第1項第1款之規定沒收之，始為適法（最高法院90年度台上
    字第89號判決參照）。扣案之第三級毒品愷他命6包（警局
    秤毛重共6.46公克、淨重共5.25公克，每包毛重分別為：0.
    77公克、1.13公克、1.14公克、1.14公克、1.14公克、1.14
    公克；鑑驗秤毛重6.462公克、驗餘毛重6.461公克），該愷
    他命係第三級毒品，屬構成犯罪行為標的之違禁物，依刑法
    第38條第1項第1款之規定宣告沒收。至上開包裝袋6個，用
    以包覆上開愷他命，並便於攜帶、轉讓，屬被告所有，經被
    告是認在卷，供犯罪所用之物，依毒品危害防制條例第19條
    第1項之規定宣告沒收（愷他命及包裝均予沒收，故主文記
    載「扣案含有第三級毒品愷他命成分之粉末6包〈合計驗餘
    毛重6.461公克〉沒收」，即係包括愷他命及包裝均沒收）
    。又被告轉讓第三級毒品所得之1千元，亦依毒品危害防制
    條例第19條第1項之規定沒收。至另在被告公事包內查獲之
    第三級毒品硝甲西泮（Nimetazepam）3粒，雖經鑑定確含硝
    甲西泮成分，警局秤毛重1.79公克、淨重0.64公克；鑑驗秤
    淨重0.6260公克、取樣0.0186公克鑑驗、驗餘淨重0.6074公
    克），有照片（見偵查卷第23頁）及扣押物品清單（見偵查
    卷第62頁）、交通部民用航空局航空醫務中心毒品鑑定書（
    見偵查卷第63頁）在卷可稽，然因無證據證明與本件被告販
    賣第三級毒品犯行有關，亦不能證明意圖販賣而持有，而單
    純持有（並無證據證明被告持有第三級毒品總數量之純質淨
    重達20公克，於毒品危害防制條例修正前後均不構成犯罪）
    不構成犯罪，故不予宣告沒收，附此敘明。
六、不另為無罪之諭知部分：
（一）公訴意旨另以：被告明知愷他命係毒品危害防制條例所公
      告列管之第三級毒品，不得販賣之，竟為牟取暴利，於97
      年10月間之某日，在臺北市○○○路與富陽街附近，以2
      、3萬元之價格，向真實姓名年籍不詳、綽號「大餅」之
      成年男子購買數量不詳之第三級毒品愷他命（數量至少6
      包）、硝甲西泮（數量至少3顆），嗣於98年2月11日19時
      50分許，為警查扣被告供販賣所用藏置在公事包內之第三
      級毒品愷他命6包（合計驗餘重量6.461公克）、硝甲西伴
      3顆（總淨重0.64公克），因認被告涉有毒品危害防制條
      例第4條第3項之販賣第三級毒品罪嫌。
（二）按犯罪事實應依證據認定之，無證據不得認定犯罪事實；
      不能證明被告犯罪者，應諭知無罪之判決，刑事訴訟法第
      154條第2項、第301條第1項定有明文。經查尚難證明被告
      同意「大餅」以第三級毒品愷他命及硝甲西泮抵債有何基
      於營利之意圖，且被告本身亦確有施用愷他命之行為，且
      除此次被告有償讓與李宗婷愷他命外，卷查無被告其他有
      償讓與愷他命或硝甲西泮之犯行，俱如前述。檢察官亦未
      指及被告有何販賣愷他命或硝甲西泮予其他人之行為，此
      外復查無其他積極證據足資證明被告有何此部分販賣犯行
      ，自屬不能證明被告此部分犯罪。又毒品危害防制條例之
      販賣毒品罪，於販入後復行賣出之場合，行為人意圖營利
      而販入毒品後，至首次賣出，乃二個舉動之接續實行，僅
      成立一個販賣罪。因起訴書認被告此部分販入與首次賣出
      李宗婷本次犯行成立一販賣罪名，而被告有償讓與李宗婷
      犯行，經本院變更起訴法條判決有罪，爰就此部分不另為
      無罪之諭知。
據上論斷，應依刑事訴訟法第369條第1項前段、第364條、第299
條第1項前段、第300條、毒品危害防制條例第8條第3項、第19條
第1項、刑法第2條第1項但書、刑法第11條、第41條第1項前段、
第38條第1項第1款，判決如主文。
本案經檢察官李良忠到庭執行職務。
中    華    民    國    99    年    1     月    5     日
                  刑事第七庭  審判長法  官  陳晴教
                                    法  官  游紅桃
                                    法  官  王詠寰
以上正本證明與原本無異。
檢察官如不服本判決，應於收受送達後10日內向本院提出上訴書
狀，其未敘述上訴之理由者並得於提起上訴後10日內向本院補提
理由書（均須按他造當事人之人數附繕本）「切勿逕送上級法院
」。
被告不得上訴。
                                    書記官  陳紀語
中    華    民    國    99    年    1     月    5     日


司法院資訊處製作；財團法人民間司法改革基金會備份。
